【裁判字號】    89,台上,389
【裁判日期】    890120
【裁判案由】    業務過失致人於死
【裁判全文】
最高法院刑事判決                                八十九年度台上字第三八九號
    上  訴  人  甲○○
右上訴人因業務過失致人於死案件，不服台灣高等法院中華民國八十八年十月二十六
日第二審判決（八十八年度交上訴字第七六號，起訴案號：台灣宜蘭地方法院檢察署
八十七年度偵字第三六九八號），提起上訴，本院判決如左：
    主  文
上訴駁回。
    理  由
按刑事訴訟法第三百七十七條規定，上訴於第三審法院，非以判決違背法令為理由，
不得為之。是提起第三審上訴，應以原判決違背法令為理由，係屬法定要件。如果上
訴理由狀並未依據卷內訴訟資料，具體指摘原判決不適用何種法則或如何適用不當，
或所指摘原判決違法情事，顯與法律規定得為第三審上訴理由之違法情形，不相適合
時，均應認其上訴為違背法律上之程式，予以駁回。本件原判決綜合調查證據之結果
，認上訴人甲○○犯有刑法第二百七十六條第二項從事業務之人，因業務上之過失致
人於死罪之事實，因認第一審判決論上訴人以上開罪名，並依刑法第六十二條前段自
首之規定減輕其刑後，量處有期徒刑柒月，為無不合，予以維持，駁回上訴人在第二
審之上訴，已詳認定犯罪事實之依據及憑以認定之理由，並對上訴人否認以駕駛小
貨車為業之辯詞，如何不足採信，均已依據卷內資料予以指駁及說明，從形式上觀察
，原判決並無違背法令情形。上訴意旨謂：案發當日，上訴人駕駛肇事之ＪＤ－一五
三六號自用小貨車送貨完畢，因尚有時間，乃向上訴人胞姊借用該車搬運較大件傢俱
至上訴人新租居處，於搬完傢俱擬交還該車途中不幸肇事，顯見肇事時，上訴人並非
在執行業務，自非從事業務之人，原判決竟論處上訴人業務過失致人於死罪刑，顯有
未當等語，係就原判決已詳為論斷與說明之事項，再為事實上之爭執，殊非適法之第
三審上訴理由。又原判決依憑上訴人於偵查及在第一審法院自白受僱於裕揚刺繡有限
公司，平日以駕駛前開小貨車送貨為副業，而上訴人確駕駛該車肇事，致被害人黃桂
音不治死亡，乃認上訴人係從事業務之人，因業務上之過失致人於死，經核並無違採
證法則。再原審就上訴人所提「租賃契約書」一節，雖未調查審認，並於理由內說明
其取捨之心證理由，稍嫌疏漏，但與判決主旨尚不足生影響。而本件事證已臻明確，
原審未傳訊裕揚刺繡有限公司人員，究明上訴人是否受僱於該公司駕車送貨一節，為
無益之調查，亦難謂有調查未盡之違法。此外，上訴人徒憑己意，對原審職權之適法
行使及原判決理由已詳為論斷之事項，任意爭辯，顯與法定上訴第三審之形式要件不
符，其上訴違背法律上之程式，應予駁回。
據上論結，應依刑事訴訟法第三百九十五條前段，判決如主文。
中      華      民      國    八十九    年      一      月     二十     日
                              最高法院刑事第七庭
                                  審判長法官  謝  家  鶴
                                        法官  洪  文  章
                                        法官  花  滿  堂
                                        法官  陳  世  淙
                                        法官  洪  佳  濱
      右正本證明與原本無異
                                              書  記  官
中      華      民      國    八十九    年      二      月     二       日


司法院資訊處製作；財團法人民間司法改革基金會備份。
